# 划分为持有待售子公司商誉怎么办？一揽子交易，第一次即丧失控制权如何处理？

提问人：380859975 时间：2019-09-19 16:57:28
1 、甲集团投资 1 亿元购买了乙公司 80%股权（丙公司持有乙公司20%股权），确认商誉 2000 万元。由于乙公司经营业绩不佳，甲集团股东会和董事会批准出售乙公司，并找到了第三方丙公司将 80% 的股权全部转让给丙公司，价款为 9000 万。由于丙公司现金流紧张，分两次出售，第一次31%，出售完成后丙公司持有乙公司 51% 的股权，甲集团当年不再将乙公司纳入合并范围；第二次 49% 在第二年完成。
（ 1 ）请问能够将对乙公司的投资整体划分为持有待售类别吗？如果划分为持有待售类别， 2000 万的商誉怎么列报，作为持有待售还是商誉，如果是商誉，是否要减值测试？
（ 2 ）对于股权处置分两次进行，第一次就丧失了控制权，但是是一揽子交易，满足什么条件可以出表，需要办理什么程序？购买方需要支付 51% 对价，是 80%股权的 51%对价还是 31%股权的 51% 的对价？
” 平生不识陈版主，纵称英雄也枉然 “，第一次向您请教，希望得到您的指导，谢谢。

回答人：chenyiwei
首先还是建议考虑 “一揽子交易”的认定是否合理。主要的考虑是第一步的31% 股权交易对甲丙双方而言，各自是否均具有合理的商业理由和商业实质。例如，对丙方而言，取得 51%股权能否实现对乙方的控制。
如果确定为一揽子交易，即两步交易作为一个整体才能实现同一项商业目的，则在第一步刚完成而第二步尚未完成时，很可能没有丧失控制权。此时应按照《企业会计准则解释第 5 号》第五条的规定处理。
即使能够证明在第一步完成时甲方已丧失对乙方的控制权，但鉴于是因为丙方资金紧张才分两步处置，表明第二步交易的实现仍有不确定性（取决于丙方何时有足够的资金），因此对剩余 49% 股权能否认定为持有待售有较大的疑问。